# 有没有人一起来思考个问题

提问人：累感不爱考注会 时间：2016-10-19 22:01:38
问个问题哈！广宣费的扣除，比如说上年结转 60 万，今年实际发生 400 万。然后假设扣除标准是 450 万 那么今年能扣除的是60+390呢，还是400+50呢？ 也就是说这个东西是否考虑先进先出啊？
不过如果这样的话。比如说 上年是+60 0.25 本年应该是 -60 0.25-390*0.25了撒。
但是如果按税法角度，是本年不超过的部分可以扣。就是 400 可以全扣，那 60 只能扣 50

回答人：chenyiwei
因为税法规定超支部分可以无限期向以后年度结转，所以这个讨论没有实际意义。如果是有期限限制的结转，则这个问题可以讨论。
我个人理解是参照可弥补亏损的逐年弥补方式。